# Plural forms
^кӗнеке<n><pl><nom>$
# Front harmony with -ӗ ending stems
^ӳхӗ<n><nom>$
^ӳхӗ<n><gen>$
^ӳхӗ<n><dat>$
^ӳхӗ<n><loc>$
^ӳхӗ<n><abl>$
^ӳхӗ<n><ins>$
^ӳхӗ<n>+сӑр<post>$
^ӳхӗ<n><ter>$
^ӳхӗ<n><pl><nom>$
^ӳхӗ<n><pl><gen>$
^ӳхӗ<n><pl><dat>$
^ӳхӗ<n><pl><loc>$
^ӳхӗ<n><pl><abl>$
^ӳхӗ<n><pl><ins>$
^ӳхӗ<n><pl>+сӑр<post>$
^ӳхӗ<n><pl><ter>$
# Front harmony with -ӳ ending stems
^пӗлӳ<n><nom>$
^пӗлӳ<n><gen>$
^пӗлӳ<n><dat>$
^пӗлӳ<n><loc>$
^пӗлӳ<n><abl>$
^пӗлӳ<n><ins>$
^пӗлӳ<n>+сӑр<post>$
^пӗлӳ<n><ter>$
^пӗлӳ<n><pl><nom>$
^пӗлӳ<n><pl><gen>$
^пӗлӳ<n><pl><dat>$
^пӗлӳ<n><pl><loc>$
^пӗлӳ<n><pl><abl>$
^пӗлӳ<n><pl><ins>$
^пӗлӳ<n><pl>+сӑр<post>$
^пӗлӳ<n><pl><ter>$
# A noun ending in -у
^ту<n><nom>$
^ту<n><gen>$
^ту<n><dat>$
^ту<n><loc>$
^ту<n><abl>$
^ту<n><ins>$
^ту<n>+сӑр<post>$
^ту<n><ter>$
^ту<n><pl><nom>$
^ту<n><pl><gen>$
^ту<n><pl><dat>$
^ту<n><pl><loc>$
^ту<n><pl><abl>$
^ту<n><pl><ins>$
^ту<n><pl>+сӑр<post>$
^ту<n><pl><ter>$
# Another noun ending in -у
^ҫыру<n><nom>$
^ҫыру<n><gen>$
^ҫыру<n><dat>$
^ҫыру<n><loc>$
^ҫыру<n><abl>$
^ҫыру<n><ins>$
^ҫыру<n>+сӑр<post>$
^ҫыру<n><ter>$
^ҫыру<n><pl><nom>$
^ҫыру<n><pl><gen>$
^ҫыру<n><pl><dat>$
^ҫыру<n><pl><loc>$
^ҫыру<n><pl><abl>$
^ҫыру<n><pl><ins>$
^ҫыру<n><pl>+сӑр<post>$
^ҫыру<n><pl><ter>$
# Back harmony with -а ending stems
^ача<n><nom>$
^ача<n><gen>$
^ача<n><dat>$
^ача<n><loc>$
^ача<n><abl>$
^ача<n><ins>$
^ача<n>+сӑр<post>$
^ача<n><ter>$
^ача<n><pl><nom>$
^ача<n><pl><gen>$
^ача<n><pl><dat>$
^ача<n><pl><loc>$
^ача<n><pl><abl>$
^ача<n><pl><ins>$
^ача<n><pl>+сӑр<post>$
^ача<n><pl><ter>$
# A noun ending in л
^ял<n><nom>$
^ял<n><gen>$
^ял<n><dat>$
^ял<n><loc>$
^ял<n><abl>$
^ял<n><ins>$
^ял<n>+сӑр<post>$
^ял<n><ter>$
^ял<n><pl><nom>$
^ял<n><pl><gen>$
^ял<n><pl><dat>$
^ял<n><pl><loc>$
^ял<n><pl><abl>$
^ял<n><pl><ins>$
^ял<n><pl>+сӑр<post>$
^ял<n><pl><ter>$
# A noun ending in н
^тӗн<n><nom>$
^тӗн<n><gen>$
^тӗн<n><dat>$
^тӗн<n><loc>$
^тӗн<n><abl>$
^тӗн<n><ins>$
^тӗн<n>+сӑр<post>$
^тӗн<n><ter>$
^тӗн<n><pl><nom>$
^тӗн<n><pl><gen>$
^тӗн<n><pl><dat>$
^тӗн<n><pl><loc>$
^тӗн<n><pl><abl>$
^тӗн<n><pl><ins>$
^тӗн<n><pl>+сӑр<post>$
^тӗн<n><pl><ter>$
# A noun ending in ль
^кукӑль<n><nom>$
^кукӑль<n><gen>$
^кукӑль<n><dat>$
^кукӑль<n><loc>$
^кукӑль<n><abl>$
^кукӑль<n><ins>$
^кукӑль<n>+сӑр<post>$
^кукӑль<n><ter>$
^кукӑль<n><pl><nom>$
^кукӑль<n><pl><gen>$
^кукӑль<n><pl><dat>$
^кукӑль<n><pl><loc>$
^кукӑль<n><pl><abl>$
^кукӑль<n><pl><ins>$
^кукӑль<n><pl>+сӑр<post>$
^кукӑль<n><pl><ter>$
# A noun ending in нь
^июнь<n><nom>$
^июнь<n><gen>$
^июнь<n><dat>$
^июнь<n><loc>$
^июнь<n><abl>$
^июнь<n><ins>$
^июнь<n>+сӑр<post>$
^июнь<n><ter>$
^июнь<n><pl><nom>$
^июнь<n><pl><gen>$
^июнь<n><pl><dat>$
^июнь<n><pl><loc>$
^июнь<n><pl><abl>$
^июнь<n><pl><ins>$
^июнь<n><pl>+сӑр<post>$
^июнь<n><pl><ter>$
# A noun ending in дь
^тетрадь<n><nom>$
^тетрадь<n><gen>$
^тетрадь<n><dat>$
^тетрадь<n><loc>$
^тетрадь<n><abl>$
^тетрадь<n><ins>$
^тетрадь<n>+сӑр<post>$
^тетрадь<n><ter>$
^тетрадь<n><pl><nom>$
^тетрадь<n><pl><gen>$
^тетрадь<n><pl><dat>$
^тетрадь<n><pl><loc>$
^тетрадь<n><pl><abl>$
^тетрадь<n><pl><ins>$
^тетрадь<n><pl>+сӑр<post>$
^тетрадь<n><pl><ter>$
# The noun анне
^анне<n><nom>$
^анне<n><pl><nom>$
# Consonant gemination
^йытӑ<n><px3sp><nom>$
# ччен/чен
^автан<n>+ччен<post>$
^чӗрӗп<n>+ччен<post>$
^ҫурт<n>+ччен<post>$
^автобус<n>+ччен<post>$
^июль<n>+ччен<post>$
^пулӑ<n>+ччен<post>$
^лаша<n>+ччен<post>$
^литература<n>+ччен<post>$
^нефть<n>+ччен<post>$
^аллея<n>+ччен<post>$
^министерство<n>+ччен<post>$
^училище<n>+ччен<post>$
